【裁判字號】    89,易,818
【裁判日期】    890803
【裁判案由】    侵占
【裁判全文】
臺灣彰化地方法院刑事判決                          八十九年度易字第八一八號
    公  訴  人  臺灣彰化地方法院檢察署檢察官
    被      告  乙○○
右列被告因侵占案件，經檢察官提起公訴（八十八年度偵字第九四八０號），本院判
決如左：
    主      文
乙○○連續意圖為自己不法之所有，而侵占對於業務上所持有之物，處有期徒刑柒月
。緩刑參年。
    事      實
 一、乙○○於民國八十二年間起擔任世達汽車股份有限公司（以下簡稱世達公司）
     之新車部業務副理，負責新車之銷售並應將向客戶所收之新車車款全數交給公
     司之出納人員，為從事業務之人。其竟基於意圖為自己不法之所有之概括犯意
     ，於民國八十三、八十四年擔任業務副理期間，連續將其向客戶所收取之車輛
     過戶款共計新台幣（下同）三十七萬元及車款一百十二萬六千六百七十元，總
     計一百四十九萬六千六百七十元以變易持有為所有之意思陸續予以侵占入已。
     嗣於八十五年間，經核對公司帳目後始查悉上情。
二、案經被害人世達公司訴請臺灣彰化地方法院檢察署檢察官偵查起訴。
    理      由
一、訊據被告乙○○固不否認於八十三、八十四年間擔任世達公司之業務經理，惟矢
    口否認有何侵占情事，辯稱：我沒有侵占公司款項，車款匯入公司短少原因是有
    些客戶沒有完全繳清云云。惟查，被害人世達公司代表人甲○○到庭指稱：依公
    司規定只要向客戶收款，當日便要將錢交給公司，如銀行營業時間已過，便須把
    錢交給公司出納，出納當天再把錢拿到甲○○家中交給甲○○，如買車人無法全
    部交齊車款，業務員要報備通過，否則公司須於客戶交齊車款始交車，被告並未
    向甲○○報備有客戶無法交齊車款之情形等語，且被告與世達公司先後於八十五
    年三月十一日所簽立之切結書及八十八年十月二十五日所簽立之和解書內容中均
    有明確記載被告挪用、侵占公司車款之字句，此有切結書及和解書各乙份在卷足
    憑，而被告如無侵占車款情事，當無簽立前開切結書及和解書之理，且被告亦無
    法舉出有何客戶積欠其車款，是以被告所辯顯係事後卸責之詞，不足採信，本件
    事證已臻明確，被告犯行洵堪認定。
二、核被告乙○○係從事業務之人，侵占對於業務上所持有之物，係犯刑法第三百三
    十六條第二項之業務侵占罪。被告前後多次犯行，時間緊接，犯罪構成要件相同
    ，顯係基於概括犯意反覆為之，應依連續犯論以一罪並依法加重其刑。爰審酌被
    告犯罪之動機、目的、手段、所生危害及犯罪後之態度及被告事後已與告訴人達
    成和解，並清償所侵占之全部款項等一切情狀，量處如主文所示之刑。又查被告
    前未曾受有期徒刑以上刑之宣告，此有台灣彰化地方法院檢察署刑案資料查註紀
    錄表在卷可按，經此教訓，當能知所警惕，應無再犯之虞，故本院認為被告所受
    之有期徒刑以暫不執行為適當，爰併為緩刑之宣告，以啟自新。
據上論斷，應依刑事訴訟法第二百九十九條第一項前段，刑法第五十六條、第三百三
十六條第二項、第七十四條第一款，罰金罰鍰提高標準條例第一條前段，判決如主文
。
本案經檢察官李芳瑜到庭執行職務。
中      華      民      國    八十九    年      八      月      三      日
                                        臺灣彰化地方法院刑事第二庭
                                            法      官  石  馨  文
右正本證明與原本無異。
如不服本判決，應於判決送達後十日內，向本院提出上訴狀（須附繕本）。
告訴人或被害人對於判決如有不服具備理由請求檢察官上訴者，其上訴期間之計算係
以檢察官收受判決正本之日期為準。
                                            法院書記官  王  振  州
中      華      民      國    八十九    年      八      月      十      日
刑法第三百三十六條
對於公務上或因公益所持有之物，犯前條第一項之罪者，處一年以上七年以下有期徒
刑，得併科五千元以下罰金。
對於業務上所持有之物，犯前條第一項之罪者，處六月以上五年以下有期徒刑，得併
科三千元以下罰金。
前二項之未遂犯罰之。


司法院資訊處製作；財團法人民間司法改革基金會備份。
